臺灣臺中地方法院民事裁定
110年度小上字第141號
上  訴  人  王美蘭  
被  上訴人  楊慎航  
上列當事人間請求損害賠償事件，上訴人對於民國110年10月14
日本院臺中簡易庭110年度中小字第1639號第一審小額判決提起
上訴，本院裁定如下：
    主  文
上訴駁回。
第二審訴訟費用新臺幣1,500元由上訴人負擔。 
    理  由
一、按對於小額程序之第一審裁判之上訴，非以其違背法令為理
    由，不得為之，民事訴訟法第436條之24第2項定有明文。依
    同法第436條之32第2項準用同法第468條、第469條第1款至
    第5款規定，所謂違背法令，係指判決不適用法規或適用不
    當者，判決有同法第469條第1款至第5款所列情形之一者，
    為當然違背法令。另按同法第436條之25規定，上訴狀內應
    記載上訴理由，表明下列各款事項：㈠原判決所違背之法令
    及其具體內容。㈡依訴訟資料可認為原判決有違法令之具體
    事實。是提起小額程序第二審上訴，如依民事訴訟法第436
    條之32第2項準用同法第468條規定以第一審判決有不適用法
    規或適用法規不當為理由時，其上訴狀或理由書應有具體之
    指摘，並揭示該法規之條項或其內容，若係成文法以外之法
    則，應揭示該法則之旨趣，倘為司法院之解釋或最高法院之
    判例，則應揭示該判解之字號或其內容，如依民事訴訟法第
    436條之32第2項準用同法第469條第1款至第5款所列各款情
    形為理由時，其上訴狀或理由書，應揭示合於該條款之事實
    。上訴狀或理由書如未依此項方法表明者，即難認為已對原
    判決之違背法令有具體之指摘，其上訴自難認為合法（最高
    法院71年度台上字第314號判決意旨參照）。又上訴不合法
    者，第二審法院應以裁定駁回之，上開規定於小額事件之上
    訴程序準用之，民事訴訟法第436條之32第2項、第444條第1
    項前段亦有明文。　　
二、上訴意旨略以：兩造就民國109年8月25日18時11分許發生之
    車禍事故應負擔之過失比例為上訴人30％、被上訴人70％，上
    訴人既已依前開過失比例賠償被上訴人之損害，被上訴人亦
    應賠償上訴人之損害，始符公平，且上訴人於原審主張之損
    害均有憑據，並無理由再予刪減等語。爰對原判決提起上訴
    。並聲明：㈠原判決廢棄。㈡被上訴人應給付上訴人新臺幣46
    ,855元，及至清償日止按週年利率5％計算之利息。
三、經查，本件為小額訴訟，上訴人對原判決提起上訴，核其上
    訴理由狀所載內容，僅就原判決所認定之事實續予爭辯，指
    摘原判決取捨證據不當，而未具體表明原判決有何不適用法
    規、適用法規不當或民事訴訟法第469條第1款至第5款所列
    情形，亦未敘明原判決合於上開違背法令事由之具體事實，
    難謂上訴人已合法表明上訴理由。從而，揆諸前開說明，本
    件上訴為不合法，依民事訴訟法第436條之32第2項準用同法
    第444條第1項前段規定，應予裁定駁回。　　
四、末按法院為訴訟費用之裁判時，應確定其費用額，上開規定
    於小額訴訟之上訴程序準用之，民事訴訟法第436條之19第1
    項、第436條之32第1項定有明文。查上訴人提起本件上訴業
    經駁回，則第二審裁判費應由上訴人負擔，爰依上開規定，
    確定本件訴訟費用額為1,500元，裁定如主文第2項所示。
五、據上論結，本件上訴為不合法，依民事訴訟法第436條之32
    第1、2項、第444條第1項前段、第436條之19第1項、第95條
    、第78條，裁定如主文。
中　　華　　民　　國　　110 　年　　12　　月　  29　　日
                  民事第二庭　審判長法　官  呂麗玉
　　　　　　　　                    法　官  江奇峰
　　　　　　　　　　　　　　　　　　法　官  鄭百易
正本係照原本作成。
本裁定不得抗告。
中　　華　　民　　國　　110 　年　　12　　月　  29　　日
　　　　　　　　　　　　　　　書記官　唐振鐙